ru: Способ подачи краски в аэрографе: С гравитационной подачей; С боковым бачком; С сифоном; Другое
sl-SI: Vrsta dovajanja v zračni čopič: Zgornji vnos; Stranski vnos; Spodnji vnos; Drugo
ja: エアブラシフィードタイプ: 重力; サイド; サイフォン; その他
da: Feedtype for airbrush: Tyngdekraft; Side; Sifon; Andet
hr-HR: Vrsta uvođenja boje u pištolj za raspršivanje boje: Odozgo; Sa strane; Sifonsko; Ostalo
it: Tipo di alimentazione dell'aerografo: A gravità; Laterale; A sifone; Altro
th: ประเภทฟีดของแอร์บรัช: แบบกรวยบน; แบบกรวยข้าง; แบบกาล่าง; อื่นๆ
lt-LT: Dažų purkštuvo tiekimo tipas: Gravitacinis; Šoninis; Sifonas; Kita
cs: Typ plnění spreje: Gravitace; Boční; Sifon; Jiné
pt-BR: Tipo de alimentação do aerógrafo: Gravidade; Lateral; Sifão; Outro
es: Tipo de alimentación del aerógrafo: Gravedad; Lateral; Sifón; Otros
nb: Airbrushfôrtype: Tyngdekraft; Side; Hevert; Annet
ro-RO: Tip alimentare aerograf: Gravitație; Laterală; Sifon; Altele
pl: Rodzaj podawania farby w aerografie: Grawitacja; Boczne; Syfon; Inne
en: Airbrush feed type: Gravity; Side; Siphon; Other
sv: Typ av matning för airbrush: Gravitation; Sidomatning; Sifon; Övrigt
sk-SK: Typ pištolí airbrush podľa nanášania: Gravitácia; Bočný; Sifónový; Iné
zh-CN: 喷枪进料类型: 重力; 侧面; 虹吸; 其他
vi: Loại nguồn cấp phun sơn: Trọng lực; Bên; Siphon; Khác
tr: Airbrush besleme tipi: Yer çekimi; Yan; Sifon; Diğer
hu: Festékszóró adagolásának típusa: Gravitációs; Oldaltartályos; Szifonos; Egyéb
nl: Type airbrush-toevoer: Zwaartekracht; Zijkant; Hevel; Andere
bg-BG: Тип подаване за аерографа: Гравитация; Страна; Сифон; Други
ko: 에어브러시 피드 타입: 중력; 사이드; 사이펀; 기타
zh-TW: 噴槍填料型: 重力式; 側進式; 虹吸式; 其他
fr: Type d’alimentation de l’aérographe: Gravité; Côté; Siphon; Autre
el: Τύπος τροφοδοσίας Airbrush: Από πάνω (υποβοήθηση βαρύτητας); Από το πλάι; Από κάτω; Άλλο
fi: Airbrush-syöttötyyppi: Painovoima; Sivu; Sifoni; Muu
de: Airbrush-Zufuhrtyp: Schwerkraft; Seite; Siphon; Sonstiges
pt-PT: Tipo de alimentação do aerógrafo: Gravidade; Lateral; Sifão; Outro